Inventaris van de collectie gedrukte kaarten van Oost- en West-Indië, 1817-1928
Nationaal Archief, Den Haag
Gedrukte Kaarten Oost-Indië en West-Indië
Oost-en West-Indië / Gedrukte kaarten
19e - 20e eeuw
GKOW
256 inventarisnummer(s);
Het archief bevat kaarten en tekeningen, gedrukt en in manuscript.
Nationaal Archief, Den Haag
niet van toepassing
De collectie Gedrukte Kaarten van Oost- en West-Indië bevat topografische kaarten van de verschillende gebieden in Indonesië, van de Antillen en van Suriname voor de periode van de 19e en vroeg 20e eeuw.
Archiefvorming
Geschiedenis van het archiefbeheer
De verwerving van het archief
De rechtstitel is (nog) onbekend.
Aanwijzingen voor de gebruiker
Openbaarheidsbeperkingen
Volledig openbaar.
Materiële beperkingen
Het archief kent beperkingen voor het raadplegen van stukken als gevolg van slechte materiële staat.
Aanvraaginstructie
Openbare archiefstukken kunnen online worden aangevraagd en gereserveerd. U kunt dit ook via de terminals in de studiezaal van het Nationaal Archief doen. Om te kunnen reserveren dient u de volgende stappen te volgen:
Creëer een account of log in.
Selecteer in de archiefinventaris een archiefstuk.
Klik op ‘Reserveer’ en kies een tijdstip van inzage.
Verwant materiaal
Beschikbaarheid van kopieën
Inventarisnummers van dit archief zijn niet in kopievorm beschikbaar
Beschrijving van de series en archiefbestanddelen
- Residentie-kaarten uitgegeven door de Topografische Inrichting te 's-Gravenhage, [1853-1885]; 1-43; Schaal 1:100.000
  Litho's.
  - Pasoeroean 1866, 1-1C; 4 bladen
    - Blad 1, 1
      kaart
    - Blad 2, 1A
    - Blad 3, 1B
    - Blad 4, 1C
  - Pasoeroean, 2-2C
    - Blad 1, 2
      Niet raadpleegbaar
    - Blad 2, 2A
    - Blad 3, 2B
    - Blad 4, 2C
  - Soerabaja 1866, 3-3C; 4 bladen
    - Blad 1, 3
    - Blad 2, 3A
    - Blad 3, 3B
    - Blad 4, 3C
  - Madioen 1878, 4-4C; 4 bladen
    - Blad 1, 4
    - Blad 2, 4A
    - Blad 3, 4B
    - Blad 4, 4C
  - Madoera 1885-1887, 5-5B; 3 bladen
    - Blad 1, 5
    - Blad 2, 5A
    - Blad 3, 5B
  - Pekalongan [1863], 6; 1 blad
  - Rembang 1881, 7-7C; 4 bladen
    - Blad 1, 7
    - Blad 2, 7A
    - Blad 3, 7B
    - Blad 4, 7C
  - Probolinggo 1866-1885, 8-8C; 4 bladen
    - Blad 1, 8
    - Blad 2, 8A
    - Blad 3, 8B
    - Blad 4, 8C
  - Pekalongan 1863, 9; 1 blad
  - Kadoe 1860, 10; 2 bladen
  - Djokjakarta 1861, 11; 4 bladen
  - Semarang 1861, 12-12E; 6 bladen
    - Blad 1, 12
    - Blad 2, 12A
    - Blad 3, 12B
    - Blad 4, 12C
    - Blad 5, 12D
    - Blad 6, 12E
  - Bezoeki 1877-1888, 13-13H; 9 bladen
    - Blad 1, 13
    - Blad 2, 13A
    - Blad 3, 13B
    - Blad 4, 13C
    - Blad 5, 13D
    - Blad 6, 13E
    - Blad 7, 13F
    - Blad 8, 13G
    - Blad 9, 13H
  - Cheribon 1853-1857, 14; 6 bladen
  - Madioen 1878, 15-15C; 4 bladen
    - Blad 1, 15
    - Blad 2, 15A
    - Blad 3, 15B
    - Blad 4, 15C
  - Bagelen 1857, 16; 4 bladen
  - Madoera 1885-1887, 17-17B; 3 bladen
    - Blad 1, 17
    - Blad 2, 17A
    - Blad 3, 17B
  - Preanger. Regentschappen 1894, 18-18N; 15 bladen
    - Blad 1, 18
    - Blad 2, 18A
    - Blad 3, 18B
    - Blad 4, 18C
    - Blad 5, 18D
    - Blad 6, 18E
    - Blad 7, 18F
    - Blad 8, 18G
    - Blad 9, 18H
    - Blad 10, 18I
    - Blad 11, 18J
    - Blad 12, 18K
    - Blad 13, 18L
    - Blad 14, 18M
    - Blad 15, 18N
  - Semarang 1864, 19-19E; 6 bladen
    - Blad 1, 19
    - Blad 2, 19A
    - Blad 3, 19B
    - Blad 4, 19C
    - Blad 5, 19D
    - Blad 6, 19E
  - Soerakarta 1861-1865, 20; 6 bladen
  - Batavia 1869-1879, 21-21C; 4 bladen
    - Blad 1, 21
    - Blad 2, 21A
    - Blad 3, 21B
    - Blad 4, 21C
  - Soerabaja 1871-1878, 22-22C; 4 bladen
    - Blad 1, 22
    - Blad 2, 22A
    - Blad 3, 22B
    - Blad 4, 22C
  - Preanger. Regentschappen 1871-1886, 23-23N; 15 bladen
    - Blad 1, 23
    - Blad 2, 23A
    - Blad 3, 23B
    - Blad 4, 23C
    - Blad 5, 23D
    - Blad 6, 23E
    - Blad 7, 23F
    - Blad 8, 23G
    - Blad 9, 23H
    - Blad 10, 23I
    - Blad 11, 23J
    - Blad 12, 23K
    - Blad 13, 23L
    - Blad 14, 23M
    - Blad 15, 23N
  - Banjoemas 1857, 24-24E; 6 bladen
    - Blad 1, 24
    - Blad 2, 24A
    - Blad 3, 24B
    - Blad 4, 24C
    - Blad 5, 24D
    - Blad 6, 24E
  - Bantam 1878-1885, 25-25H; 9 bladen
    - Blad 1, 25
    - Blad 2, 25A
    - Blad 3, 25B
    - Blad 4, 25C
    - Blad 5, 25D
    - Blad 6, 25E
    - Blad 7, 25F
    - Blad 8, 25G
    - Blad 9, 25H
  - Tagal 1863, 26; 2 bladen
  - Besoeki 1878-1883, 27-27H; 9 bladen
    - Blad 1, 27
    - Blad 2, 27A
    - Blad 3, 27B
    - Blad 4, 27C
    - Blad 5, 27D
    - Blad 6, 27E
    - Blad 7, 27F
    - Blad 8, 27G
    - Blad 9, 27H
  - Djokjakarta 1861, 28; 4 bladen
  - Japara 1866, 29; 4 bladen
  - Kadoe 1860, 30; 2 bladen
  - Kediri 1869-1875, 31-31C; 4 bladen
    - Blad 1, 31
    - Blad 2, 31A
    - Blad 3, 31B
    - Blad 4, 31C
  - Krawang 1866-1869, 32; 4 bladen
  - Tagal 1863, 33; 2 bladen
  - Batavia 1869-1879, 34-34C
    - Blad 1, 34
    - Blad 2, 34A
    - Blad 3, 34B
    - Blad 4, 34C
  - Krawang 1866-1869, 35; 4 bladen
  - Japara 1866-1869, 36; 4 bladen
  - Probolinggo 1875-1880, 37-37C; 4 bladen
    - Blad 1, 37
    - Blad 2, 37A
    - Blad 3, 37B
    - Blad 4, 37C
  - Kediri 1866, 38-38C; 4 bladen
    - Blad 1, 38
    - Blad 2, 38A
    - Blad 3, 38B
    - Blad 4, 38C
  - Rembang 1866, 39-39C; 4 bladen
    - Blad 1, 39
    - Blad 2, 39A
    - Blad 3, 39B
    - Blad 4, 39C
  - Bantam 1878-1885, 40-40H; 9 bladen
    - Blad 1, 40
    - Blad 2, 40A
    - Blad 3, 40B
    - Blad 4, 40C
    - Blad 5, 40D
    - Blad 6, 40E
    - Blad 7, 40F
    - Blad 8, 40G
    - Blad 9, 40H
  - Soerakarta 1862, 41; 6 bladen
  - Bagelen [1880], 42; 4 bladen
  - Cheribon [1857], 43; 6 bladen
- Nederlands-Oost-Indië. Kaart van de Nederlands-Oostindische Archipel, uitgave van de Topografische Inrichting., 1898-1901; 44; 1 blad; Schaal 1:6.500.000
- Sumatra. Kaart van Sumatra, uitgave van de Topographische Inrichting., 1898-1901; 45; 1 blad; Schaal 1:900.000
- Sumatra. Kaart van de Residenties Sumatra's Oostkust en Tapanoeli en de onafhankelijke Bataklanden., 1902; 46; 1 blad; Schaal 1:600.000
- Banka-Riouw. Kaart van de eilanden Billiton en Banka en de Riouw-Archipel, 1898; 47; 1 blad
- Borneo. Kaart van de Residentie Wester-Afdeling van Borneo., 1898; 48; 1 blad; Schaal 1:1.000.000
- Borneo. Kaart van Borneo in onderafdelingen., 1898; 49
  1 blad. Schaal 1:500.000
- Celebes. Kaart van Celebes, met de Golf van Tolo, Boni, Tomini en Straat van Makassar, uitgegeven door de Topographische Inrichting, 1898; 50; 1 blad
- Soenda-Eilanden. Kaart van de Soenda-eilanden Timor, Soemba, Flores Solor, Lombok Soembawa., 1898; 51; 1 blad; Schaal 1:1.000.000
- Molukken. Kaart van de Molukken en Nieuw-Guinea., 1898; 52; 1 blad.; Schalen 1:1-1:4 mln
- Atjeh. Overzichtskaart van Atjeh en Onderhoorigheden., 1876; 53A; 1 blad; Schaal 1: 500.000
  Litho
- Atjeh. Kaart van Groot-Atjeh "voor zoo verre het in oktober 1876 door de Nederlandse troepen was bezet"., 53B; 1 blad; Schaal 1:20.000
- Djambi. Schetskaart van Djambi., 1901; 54; 1 blad; Schaal 1:50.000
- Celebes. Kaart van Celebes, met de Golf van Tolo, Boni, Tomini en Straat van Makassar, uitgegeven door de Topographische Inrichting., 1898; 55; 1 blad
- Atjeh. Kaart van Groot-Atjeh, uitgegeven door de Topographische Inrichting te 's-Gravenhage., [19e eeuw]; 56; 1 blad; Schaal 1:50.000
- Celebes. Kaart van Celebes en eilanden Saleyer, Boni, Gowa, Soenda, [19e-20e eeuw]; 57; 6 bladen
- Atjeh. Overzichtskaart van Atjeh en onderhoorigheden., 1903; 58; 16 bladen.; Schaal 1:200.000
- Atjeh. Kaart van het bezet gebied in Groot-Atjeh., 1898; 59; 7 bladen; Schaal 1:40.000
- Timor. Schetskaart van Timor en omliggende eilanden, uitgegeven door de Topographische Inrichting te Batavia, 1911; 60; 1 blad
- Timor. Kaart van een gedeelte van Timor, waarover grensgeschillen bestaan, gedrukt bij Smulder's te 's-Gravenhage., [ca. 1904]; 61; 27 bladen.
  Litho's
- Timor. Kaart van een gedeelte van Timor, waarover grensgeschillen bestaan, gedrukt bij Smulder's te 's-Gravenhage. Kopie, 61.1
- Nieuw-Guinea. Schetskaart van Nieuw-Guinea en het eiland Frederik Hendrik, 1909; 62-62F; 7 bladen
  - Blad 1, 62
  - Blad 2, 62A
  - Blad 3, 62B
  - Blad 4, 62C
  - Blad 5, 62D
  - Blad 6, 62E
  - Blad 7, 62F
- Borneo. Kaart van de oostkust van Borneo van batoe Tinagat tot Tarakan, 1883; 63-63A; 2 bladen
  - Blad 1, 63
  - Blad 2, 63A
- Java. Kaart van het eiland Java tezamengesteld uit officiële bronnen, door J. C. Baud en C.W.M. v.d. Velde., 1845; 64-64M; 14 exemplaren van elk 2 bladen; Schaal 1:700.000
  - Exemplaar 1, bladen links en rechts, 64
  - Exemplaar 2, bladen links en rechts, 64A
  - Exemplaar 3, bladen links en rechts, 64B
  - Exemplaar 4, bladen links en rechts, 64C
  - Exemplaar 5, bladen links en rechts, 64D
  - Exemplaar 6, bladen links en rechts, 64E
  - Exemplaar 7, bladen links en rechts, 64F
  - Exemplaar 8, bladen links en rechts, 64G
  - Exemplaar 9, bladen links en rechts, 64H
  - Exemplaar 10, bladen links en rechts, 64I
  - Exemplaar 11, bladen links en rechts, 64J
  - Exemplaar 12, bladen links en rechts, 64K
  - Exemplaar 13, bladen links en rechts, 64L
  - Exemplaar 14, bladen links en rechts, 64M
- Nederlands Oost-Indië. Kaart van Nederlands Oost-Indië samengesteld door baron Derfelden von Hinderstein, 1835-1842; 65-65.8; 9 bladen
  Met inzetkaarten van Straat Malakka, Borneo; Molukken-zee; Batavia; Timor; Celebes.
  - Titelblad, 65
  - Blad 1, 65.1
  - Blad 2, 65.2
  - Blad 3, 65.3
  - Blad 4, 65.4
  - Blad 5, 65.5
  - Blad 6, 65.6
  - Blad 7, 65.7
  - Blad 8, 65.8
- Banka. Zeemansgids van de straten van Banka en Gaspar, door G.D.A. Smits, 1847; 66; 1 deel
- Gamber. Atlas van Ja Itoe Kitabjang Isinja door W.F. Versteeg, 1873-1874; 67; 2 delen
- Nederlands Oost-Indië. Altas van de Nederlandse bezittingen in Oost-Indië, door J. Pijnappel, 1856; 68; 1 deel
  Zie ook A.N. III Pij 1 b.
- Nederlands Oost-en West-Indië. Atlas der Nederlandse Overzeesche Bezittingen door J. van den Bosch., [1817]; 69; 9 bladen, 1 portefeuille
  Gedrukt
  Zie A.N. II v.d. B 1.
  Vermoedelijk overgebracht naar 4.MIKO inv.nr. 6600
- Celebes. Geologische en geographische Doorkruisingen [profielen] van Midden-Celebes, door E.C. Abendanon, 1916; 70; 1 portefeuille
- Nederlands Oost-Indië. Nederlands Oost-Indië door W.F. Versteeg, z.j.; ---; GKOW 71; 1 map
  Aan te vragen als 4.MIKO 6593
- Java. Atlas, mémoires sur la guerre de Java de 1825 à 1830, uitgegeven te Leiden imp. Kierdorf, [ca.1831]; 72; 1 deel
- Nederlands Oost-Indië. Bijkaart van Java en Madoera, door A.B. Wenting., z.j.; 73; 2 bladen; Schaal 1:500.000
- Java. Topografische atlas van Java en Madoera, door F.v. Balluseck, K.F. Wilson, P.M. Ockerse, W. Beijerinck., [1875]; 74; 1 portefeuille; Schaal 1:100.000
- Krakatau. Album bevattende 25 tekeningen in kleuren van de verwoeste gedeelten van Straat Soenda, door R.D.M. Verbeek, [1883]; 75; 2 portefeuilles
- St. Maarten. Topografische kaart van St. Maarten (Nederlands gedeelte), z.j.; 76; 2 bladen; Schaal 1:20.000
- Bonaire. Topografische kaart van Bonaire., z.j.; 77; 10 bladen; Schaal 1:150.000
- Curaçao. Topografische kaart van Curaçao., Litho z.j.; 78
  18 bladen. Schaal 1:200.000
- Suriname. Topografische kaart van Suriname door L.A. Bakhuis en W. de Quant. Litho-uitgave door de Topografische Inrichting 's-Gravenhage, 1920-1928; 79.1-79.9; 16 bladen; Schaal 1:200.000
  - Blad 1, 79.1
  - Blad 2, 79.2
  - Blad 3, 79.3
  - Blad 4, 79.4
  - Blad 5, 79.5
  - Blad 6, 79.6
  - Blad 7, 79.7
  - Blad 8, 79.8
  - Blad 9, 79.9
  - Blad 10, 79.10
  - Blad 11, 79.11
  - Blad 12, 79.12
  - Blad 13, 79.13
  - Blad 14, 79.14
  - Blad 15, 79.15
  - Blad 16, 79.16
- Nederlandse Antillen [Kaart] van West-Indië Curaçao, Bonaire en Aruba, door H.M. van Straaten.Gedrukt., 1899; 80; 1 blad; Schaal 1:300.000
- Paramaribo. Plattegrond van Paramaribo uit 1916-1917, uitgegeven door de Topografische Inrichting 's-Gravenhage, 1920; 81; 1 blad.; Schaal 1:10.000
- Suriname. Kaart van Suriname door W.L. Loth., 1899; 82; 4 bladen; Schaal 1:500.000
  In duplo.
- Suriname. Overzichtskaart van Suriname door F.E. Spirlet., 1927; 83; 1 blad; Schaal 1:800.000
  Litho.
- Suriname. Overzichtskaart van Suriname., 1913; 84; 1 blad; Schaal 1:800.000
- Suriname. Kaart van Suriname, uitgegeven door de Topografische Inrichting 's-Gravenhage., 1927-1928; 85; 16 bladen; Schaal 1:10.000
- Java. Overzichtskaart van Java en Madoera, uitgegeven door de Topografische Inrichting 's-Gravenhage., 1901; 86.1-86.5; 4 bladen, 1 katern; Schaal 1:500.000
  - Bestanddeel 1, 86.1
  - Bestanddeel 2, 86.2
  - Bestanddeel 3, 86.3
  - Bestanddeel 4, 86.4
  - Bestanddeel 5, 86.5